【裁判字號】    92,台上,5035
【裁判日期】    920918
【裁判案由】    違反電信法
【裁判全文】
最高法院刑事判決                              九十二年度台上字第五０三五號
    上  訴  人  台灣高等法院高雄分院檢察署檢察官
    被      告  甲○○
右上訴人因被告違反電信法案件，不服台灣高等法院高雄分院中華民國九十年三月三
十日第二審更審判決（九十年度上更(一)字第五九號，起訴案號：台灣高雄地方法院檢
察署八十七年度偵字第一一０九三號），提起上訴，本院判決如左：
    主  文
原判決撤銷，發回台灣高等法院高雄分院。
    理  由
本件原判決認定被告甲○○曾犯竊盜罪，經台灣高雄地方法院判處有期徒刑三月，於
民國八十六年五月十三日執行完畢，仍不知悔改，復於八十六年十月初，在高雄市某
處取得業經不詳姓名者盜拷之李振旺向中華電信股份有限公司申請租用「00000
0000」號碼之行動電話一具，竟基於不法之利益之概括犯意，連續自八十六年十
月一日起至同年十月三十一日止，盜用李振旺之上開行動電話號碼使用，在高雄地區
打電話予友人李秀、饒玉蘭等人，取得免付電話費之財產上不法利益，使李振旺之
電信費用虛增約新台幣七千元，並妨害中華電信公司關於電信管理之正確性，而足以
生損害於該公司及李振旺等情。因而撤銷第一審判決，改判依想像競合犯論處被告連
續意圖為自己不法之利益，以無線方式盜用他人雷信設備通信罪刑（累犯），固非無
見。
惟查(一)、科刑之判決書所記載之犯罪事實，為論罪科刑適用法律之基礎，故凡於適用
法令有關之重要事項，必須詳加認定，明確記載，始足為適用法律之依據。又行動電
話手機之電子序號及內碼，係手機製造廠商及行動電話通信業者方有權或授權他人製
作，將之輸錄於行動電話手機之電腦電磁紀錄內，供行動電話通信業者之電腦網路交
換控制中心比對查核，以決定是否准許該手機使用者通信之用，合於永續狀態中表示
一定用意證明之刑法文書概念，屬刑法第二百二十條第二項、第二百十條之準私文書
。因之，如知悉所持有行動電話手機之序號、內碼等資料，係盜拷自他人行動電話，
而予使用盜打，即應成立行使偽造準私文書罪。原判決論上訴人一行為同時觸犯行使
偽造準私文書罪，但其事實欄並未明確記載認定被告係行使何準私文書，難資為適用
法律之依據，自有可議。(二)、行為後法律有變更者，適用裁判時之法律。但裁判前之
法律有利於行為人者，適用最有利於行為人之法律，刑法第二條第一項定有明文。被
告違反電信法部分，行為後電信法第五十六條第一項已於八十八年十一月三日修正公
布，同年月五日生效，修正後之法定刑為五年以下有期徒刑，得併科新台幣一百五十
萬元以下罰金。較諸修正前之法定刑五年以下有期徒刑、拘役或科或併科新台幣十五
萬元以下罰金為重，原審於九十年三月三十日為裁判時，依上開規定固應適用有利於
被告之修正前電信法第五十六條第一項，但其理由內未說明新舊法比較適用之情形及
所適用者究係修正後之新法或是修正前之舊法，尚有未合。檢察官上訴意旨指摘原判
決不當，非無理由，應認仍有撤銷發回更審之原因。
據上論結，應依刑事訴訟法第三百九十七條、第四百零一條，判決如主文。
中      華      民      國    九十二    年      九      月     十八     日
                              最高法院刑事第三庭
                                  審判長法官  董  明  霈
                                        法官  林  茂  雄
                                        法官  王  居  財
                                        法官  張  祺  祥
                                        法官  石  木  欽
      右正本證明與原本無異
                                              書  記  官
中      華      民      國    九十二    年      九      月    二十五    日


司法院資訊處製作；財團法人民間司法改革基金會備份。
